臺灣臺北地方法院民事判決　九十一年度親字第一四號
　　原　　　告　戊○○
　　　　　　　　　　　　送達代.
　　被　　　告　丁○○
　　　　　　　　　　　　送達代.
　　　　　　　　丙○○
　　訴訟代理人　乙○○
右當事人間確認生父事件，本院判決如左：
    主      文
原告之訴駁回。
訴訟費用由原告負擔。
    事      實
甲、原告方面：
  一、聲明：確認原告所生子女鄭苡萱之生父為丁○○。
  二、陳述：緣原告與被告丙○○原為夫妻關係，嗣原告於民國九十年四月二十四日
      與被告丙○○離婚，同年十月十四日與被告丁○○結婚，並於九十一年二月十
      三日生女鄭苡萱，日前辦理鄭苡萱之戶籍登記時，因受胎期間有小部分係在前
      婚姻關係存續中，致戶政機關無法確定鄭苡萱之生父究為何人，而原告與後配
      偶丁○○均確信鄭苡萱為二人親生無誤，依鄭苡萱之懷孕週數為四十週又五天
      即二八五天推算，原告應於九十年五月間受孕，該期間原告與被告即前配偶丙
      ○○無任何關係，且被告丁○○與鄭苡萱經親子血緣鑑定，不能排除其間之親
      子關係，為此依民事訴訟法第五百九十一條規定提起本件訴訟，求為確認原告
      所生子女鄭苡萱之生父為丁○○之判決。
  三、證據：提出原告與被告丁○○之戶籍謄本、鄭苡萱之出生證明書、三軍總醫院
      親子鑑定報告書各乙份為證。
乙、被告丁○○方面：
  一、聲明：同意原告之請求。
  二、陳述：原告之女鄭苡萱確為被告丁○○與原告之親生女。
丙、被告丙○○方面：
  一、聲明：原告之訴駁回。
  二、陳述：被告丙○○住在雲林縣，臺灣臺北地方法院無管轄權；應進行親子血緣
      ＤＮＡ鑑定，以確定生父等語。
 　 理　    由
一、程序方面：按否認或認領子女，與認領無效或撤銷認領之訴，及就母再婚後所生
    子女確定其父之訴，專屬子女住所地或其死亡時住所地之法院管轄。民事訴訟法
    第五百八十九條定有明文。本件原告之女鄭苡萱與原告及被告丁○○同住在台北
    市○○區○○路三五四號之事實，兩造並不爭執，依前揭規定本院自有管轄權。
    且按民事訴訟法第二十八條第一項規定，訴訟之全部或一部法院認為無管轄權者
    ，應依原告聲請以裁定移送於其管轄法院，並未認被告有聲請移送訴訟之權。（
    參照二十六年渝抗字第一四八號判例），是被告請求移轉管轄亦屬無據，先予敘
    明。
二、本件原告起訴主張：原告與被告丙○○原為夫妻關係，嗣於民國九十年四月二十
    四日離婚，原告於同年十月十四日與被告丁○○結婚，並於九十一年二月十三日
    生女鄭苡萱，依鄭苡萱之懷孕週數為四十週又五天即二八五天推算，原告應於九
    十年五月間受孕，該期間原告與被告丙○○無任何關係，且被告丁○○與鄭苡萱
    經親子血緣鑑定，不能排除其間之親子關係，為此依民事訴訟法第五百九十一條
    規定就原告再婚後所生之女鄭苡萱之生父為丁○○之判決等語。茲就原告請求有
    無理由審酌如下：
（一）按民事訴訟法第五百九十一條第一項就母再婚後所生子女確認其父之訴，係指
      子女之出生在前婚姻關係消滅後三百零二日內，在後婚姻成立後一百八十一日
      以後，此二段時間所重疊之一百二十一日之內，依時間推算，可認為前夫之子
      女，亦可認為後夫之子女。從子女出生之日回溯第一百八十一日起，至三百零
      二日止，為受胎期間（民法第一千零六十二條第一項參照）。本件原告之女鄭
      苡萱出生於九十一年二月十三日，回溯至原告與被告廖文斌離婚日九十年四月
      二十四日為二九五日，即原告之受胎係在與被告丙○○之婚姻關係存續中；而
      原告與被告丁○○係九十年十月十四日，距原告之女鄭苡萱之出生日僅為一三
      二日，尚難推定原告之女鄭苡萱係在原告與被告丁○○之婚姻關係存續中受胎
      ，則原告之女鄭苡萱並無既可為前夫即被告廖文斌之女，亦可認為係後夫即被
      告丁○○之女之情形，核與依民事訴訟法第五百九十一條第一項規定，提起就
      其再婚後所生子女確認其父之訴之要件不符。
（二）次按妻之受胎係在婚姻關係存續中者，民法第一千零六十三條第一項，推定其
      所生子女為婚生子女，受此推定之子女，惟受胎期間內未與妻同居之夫，得依
      同條第二項之規定以訴否認之，如夫未提起否認之訴，或雖提起而未受有勝訴
      之確定判決，則該子女在法律上不能不認為夫之婚生子女，無論何人，皆不得
      為反對之主張。（最高法院廿三年上字第三四七三號判例參照）。本件原告之
      女鄭苡萱受胎期間在原告與丙○○之婚姻關係存續中，受婚生子女之推定已如
      前述，在原告及被告丙○○提起否認子女之訴受勝訴確定判決前，鄭苡萱在法
      律上不能不認為是原告前夫即被告丙○○之婚生子女，無論何人，皆不得為反
      對之主張。
（三）從而，原告之訴為無理由，應予駁回。本件九十一年三月二十日開庭時，經闡
      明否認之女訴及就母再婚後所生子女確定其父之訴，二者之區別及各有要件，
      原告堅持本件係就母再婚後所生子女確定其父之訴，並予敘明。
三、據上論結，本件原告之訴為無理由，並依民事訴訟法第七十八條，判決如主文。
中　　　華　　　民　　　國　　九十一　　年　　　四　　　月　　　三　　　日
　　　　　　　　　　　　　　　　　　　　　　家事法庭法　　　官　林妙黛
右係照原本正本作成。
如不服本判決，應於判決送達後二十日之不變期間內，向本院提出上訴狀。
中　　　華　　　民　　　國　 九十一　 年　　　四　　　 月　　　三　　　 日
                                                    書　記　官  林玗倩
